臺灣高等法院臺中分院刑事判決　　 99年度上更(一)字第259號
上　訴　人
即　被　告　陳吉村
選任辯護人　楊雯齡律師
上列上訴人因毒品危害防制條例案件，不服臺灣臺中地方法院98
年度訴字第3497號中華民國98年12月31日第一審判決（起訴案號
：臺灣臺中地方法院檢察署98年度偵字第12804號），提起上訴
，經判決後，由最高法院第1次發回更審，本院判決如下：
    主    文
原判決關於販賣毒品予林苓玉部分暨定應執行刑部分均撤銷。
陳吉村販賣第一級毒品，累犯，處有期徒刑拾陸年。未扣案之00
00000000號行動電話壹支（含門號卡壹枚）沒收，如全部或一部
不能沒收時，追徵其價額；未扣案之販賣毒品所得新臺幣貳萬壹
仟沒收，如全部或一部不能沒收時，以其財產抵償之。
其餘上訴駁回。
撤銷改判部分及上訴駁回部分所各處之刑，主刑部分應執行有期
徒刑拾柒年。
    犯罪事實
一、陳吉村（綽號川董、川兄）前因毒品危害防制條例案件，經
    台灣台中地方法院以97易字第728號判處有期徒刑4月確定，
    於民國97年7月21日易科罰金執行完畢（原審判決誤載為判
    處有期徒刑3月，於97年10月28日執行完畢，應予更正）。
    其明知海洛因、甲基安非他命分別屬毒品危害防制條例第2
    條第2項第1款、第2款規定之第一級、第二級毒品，不得無
    故持有或販賣，竟基於販賣海洛因、甲基安非他命以營利之
    犯意，分別為下列販毒犯行：
  (一)於98年2月20日上午5時59分許，林苓玉以0000000000號行動
    電話與陳吉村所有之0000000000號行動電話聯絡，電話中約
    定林苓玉向陳吉村購買新臺幣（下同）2萬1000元之海洛因1
    錢及3500元之甲基安非他命，雙方相約在陳吉村位於臺中縣
    大里市（現改為台中市大里區）十九甲之住處（地址不詳）
    交付。隨即於同日上午6時18分許林苓玉到達台中市大里區
    ，隨後即在陳吉村位於台中市大里區十九甲之住處由陳吉村
    將海洛因交給林苓玉，林苓玉則當場交付2萬1000元予陳吉
    村，就販賣第1級毒品部分完成交易，惟第2級甲基安非他命
    部分因林苓玉攜帶現金不夠而未完成交易，因而未能得逞。
  (二)於98年3月14日凌晨1時11分、1時12分許，林家圳（綽號"紅
    蟳"）以0000000000號行動電話與陳吉村當時所持用之00000
    00000號行動電話聯絡，電話中約定林家圳向陳吉村購買2萬
    元之海洛因（起訴書誤載林家圳以用甲基安非他命4 錢交換
    等值海洛因2錢之方式，向陳吉村購買海洛因），雙方相約
    在臺中市○○路○段某處交付。隨即於同日稍晚，在該址由
    陳吉村將海洛因交給林家圳，林家圳則當場交付2萬元予陳
    吉村，完成交易。
二、嗣陳吉村於98年5月13日下午1時30分許，在臺中市○○○路
    ○段258號亞曼尼汽車旅館215號房為警查獲，並扣得海洛因7
    小包（含袋毛重共19公克，拆封實秤得19.65公克，經送驗
    合計淨重為17.62公克、另空包裝總重2.03公克，純度64.74
    %、純質淨重11.41公克）、第二級毒品甲基安非他命12包（
    含袋毛重共32點49公克，經送驗編號為A1至A12，均為甲基
    安非他命，其中A1至A6驗前總毛重為13.34公克，純度約94%
    ，另A7至A12驗前總毛重為19.63公克，純度約90%）、電子
    磅秤1台及門號0000000000號、0000000000號手機(含門號各
    1枚)各1支等（原審判決誤載為扣得0000000000號行動電話
    ，應更正如上），進而循線查獲上情。
三、案經海岸巡防署中部地區巡防局苗栗機動查緝隊報告臺灣臺
    中地方法院檢察署檢察官偵查起訴。
    理  由
壹、證據能力部分：
一、證人林家圳之警詢筆錄，無證據能力。
    按刑事訴訟法第159條之2規定，被告以外之人於司法警察（
    官）調查中所為之陳述，與審判中不符時，其先前之陳述具
    有較可信之特別情形，且為證明犯罪事實存否所必要者，得
    為證據。係以被告以外之人於司法警察（官）調查中之陳述
    ，性質上屬傳聞證據，原則上不認其具證據能力，惟該證人
    警詢之供詞倘一昧排除，亦有違實體真實發見之訴訟目的，
    是以先前與審判中不符之陳述，具有較可信之特別情況，且
    為證明犯罪事實存否所必要者，則例外認有證據能力。至被
    告以外之人於警詢之陳述與審判中相符時，既得逕採用審判
    中之陳述，自無適用此傳聞證據排除例外規定之餘地（最高
    法院99年度台上字第873號判決意旨參照）。查證人林家圳
    針對本案98年3月14日之通訊監察譯文於警詢時供稱：「紅
    酒代表海洛因，那是我本來要跟村兄拿1錢海洛因，後來改
    拿2錢海洛因，1錢海洛因村兄賣我2萬元，安非他命大都是
    村兄拿給我自己吸食。」等語（見警卷第46頁），而其在原
    審審理時，雖對於98年3月14日所購得之毒品重量為何稱：
    忘記了等語，然經提示警詢筆錄、監聽譯文後，就其於前述
    時、地向被告購買第一級毒品海洛因之基本事實之陳述，則
    與其於警詢時所述，並無齟齬（見原審卷第60頁背面至第65
    頁背面），足見證人林家圳於警詢及原審審判中所述其與被
    告購買海洛因之基本事實，並無不符。亦即證人林家圳於警
    詢中所述主要事實，已經於審判中詰問，前後所述並無明顯
    不同。則警詢中所述已成為審判中陳述之一部，自得逕採審
    判中之陳述。從而，證人林家圳之警詢筆錄，應認無證據能
    力。
二、證人林家圳、林苓玉於偵查中經具結之證詞，有證據能力。
    按被告以外之人於偵查中向檢察官所為之陳述，除顯有不可
    信之情況者外，得為證據，刑事訴訟法第159條之1第2項定
    有明文。依其文義解釋及立法理由之說明，並無限縮於檢察
    官在偵查中訊問證人之程序，應已給予被告或其辯護人對該
    證人行使反對詰問權者，始有證據能力之可言。為保障被告
    之反對詰問權，並與現行法對傳聞例外所建構之證據容許範
    圍求其平衡，證人在偵查中雖未經被告之詰問，倘被告於審
    判中已對該證人當庭及先前之陳述進行詰問，即已賦予被告
    對該證人詰問之機會，則該證人於偵查中之陳述即屬完足調
    查之證據，而得作為判斷之依據（參照最高法院97年度台上
    字第405號判決意旨）。本件證人林苓玉、林家圳於偵查中
    之具結證述，查無檢察官就上開偵查訊問之實施，有何違反
    相關規定之瑕疵，亦無證據證明各該證人於偵查中所證有何
    遭受強暴、脅迫、詐欺、利誘等外力干擾之情形，或影響其
    等心理狀況致妨礙自由陳述等顯不可信之情況，依上揭說明
    ，均應具有證據能力。況上開證人在原審審理時及在本院審
    理時，均經傳喚到庭具結進行交互詰問，給予相關被告及辯
    護人反對詰問之機會，且該證人於偵查中之具結證述，亦皆
    提示予被告及辯護人表示意見，調查證據之程序已完足，自
    得為判斷之依據。
三、證人林苓玉之警詢筆錄有證據能力。
    按被告以外之人於檢察事務官、司法警察官或司法警察調查
    中所為之陳述，與審判中不符時，其先前之陳述具有較可信
    之特別情況，且為證明犯罪事實存否所必要者，得為證據，
    刑事訴訟法第159條之2定有明文。而所謂「較有可信之特別
    情況」，應就前後陳述時之各種外部情況進行比較，以資決
    定何者外部情況具有可信性，所稱之「外部情況」，一般應
    考量：(1)證人作證時間之間隔：即證人之陳述是否係在記憶
    猶新之情況直接作成；(2)有意識的迴避：即證人先前陳述時
    若被告未在場，證人直接面對詢問警員所為陳述應較為坦然
    ；(3)受外力干擾：即證人單獨面對司法警察（官）所為之陳
    述，程度上較少會受到強暴、脅迫、詐欺、利誘或收買等外
    力之影響，其陳述應較趨於真實；(4)事後串謀：即證人對警
    察描述其所目睹情形，因較無時間或動機去編造事實，客觀
    上亦較難認與被告間有勾串情事，其陳述具有較可信性；(5)
    警詢時有無辯護人、代理人或親友在場：如有上開親誼之人
    在場，自可期待證人為自由從容之陳述，其證言之可信度自
    較高；(6)警詢所製作之筆錄記載是否完整：如上開筆錄對於
    犯罪之構成要件、犯罪態樣、加重減輕事由或起訴合法要件
    等事實或情況，均詳實記載完整，自可推定證人之陳述與事
    實較為相近，而可信為真實。故證人之陳述係在上開特別可
    信之情況下所為，則虛偽陳述之危險性不高，雖係審判外之
    陳述，或未經被告反對詰問、對質，仍得承認其有證據能力
    。查，證人林苓玉於警詢時證稱伊上手為川董，都是伊跟川
    董拿毒品，川董之毒品係拿整兩的，不知道伊去哪裡拿的等
    語，已明確證稱：伊有向川董拿毒品海洛因，都是伊跟被告
    川董直接拿毒品，不知道川董毒品是向何人拿的等語（見警
    詢卷第36頁)，惟證人林苓玉嗣於原審卻翻異前詞改稱：伊
    見被告並沒有在用第1級毒品，98年2月20日伊是要向阿華購
    買海洛因，伊是直接跟阿華交易云云（見原審卷第53至58頁
    ），於本院審理時亦稱：被告只是幫忙聯絡朋友而已，交易
    之過程均是與被告朋友交易云云（見本院卷第74頁）。然查
    ：證人林苓玉於警詢時就購毒過程固未能詳細描述，惟證人
    林苓玉警詢之時間係98年3月4日，相較於原審審理時之98年
    12月15日及本院審理時之100年3月2日而言，距離其購買毒
    品之時間較近，相較於審理時被告在場時之壓力，其直接面
    對詢問警員所為陳述較為坦然，而未受外力干擾，且較無時
    間或動機去編造事實，客觀上亦較難認與被告間有勾串情事
    ，其陳述應較趨於真實，此從原審理經檢察官詰問以「為何
    你（於偵查中）不直接說是跟被告朋友拿毒品，而說是被告
    」？時，被告沈默不語無法解釋（見原審卷第54頁），再參
    以證人林苓玉於警詢時曾供稱：我願意跟你們配合，去把「
    川董」抓出來，但是你們要保證我的安全（見警卷第37頁）
    等語，及參酌證人林苓玉於原審審理中及本院審理中就其透
    過被告與「阿華」交易毒品，錢是交給阿華乙節（見原審卷
    第55頁正面），甚至與被告於偵查中、原審所供：是林苓玉
    拿錢給伊等語不符（見偵查卷第9頁、原審卷第18頁正面）
    ，顯見證人林苓玉於原審及本院審理時，均基於被告在場之
    壓力，而自行編造上開證詞，況經原審提示警詢時之證詞時
    ，證人林苓玉並未表示該陳述非出於其自由意志，而略稱：
    伊忘記了等語（見原審卷第58頁正面），益見其警詢時之上
    開陳述距事實發生之時較近，記憶當更為清晰，較少權衡利
    害得失、或受他人干預、或有所顧忌而於思索下為保留陳述
    之情形，應認有特別可信之情況，是本院認證人林苓玉於警
    詢所為之陳述，為證明被告犯罪事實之存否所必要，且有特
    別可信情形，應具有證據能力。
四、本案所引之監聽證據：
  1.按刑事訴訟法上「證據排除法則」，係指將具有證據價值或
    真實之證據，因取得程序之違法，而予以排除之法則。茍司
    法警察機關於實施通訊監察時，已合於通訊保障及監察法第
    五條第一項所規定之要件，且依法取得法官所核發之通訊監
    察書，基於該通訊監察所取得之證據，即無證據排除法則之
    適用。另按有事實足認被告或犯罪嫌疑人有最輕本刑為三年
    以上有期徒刑之罪嫌，並危害國家安全或社會秩序情節重大
    ，而有相當理由可信其通訊內容與本案有關，且不能或難以
    其他方法蒐集或調查證據者，得發通訊監察書。通訊監察書
    偵查中由檢察官依司法警察機關聲請或依職權聲請該管法院
    核發，審判中由法官依職權核發，通訊保障及監察法第五條
    第一項第一款、第二項定有明文。又按實施刑事訴訟程序之
    公務員，依通訊保障及監察法規定對被告或犯罪嫌疑人實施
    之通訊監察，係為確保國家安全、維持社會秩序之目的所為
    截取他人通訊內容之強制處分。依該法修正前、後第五、六
    、十一條規定以觀，通訊監察之內容原則上固應針對通訊監
    察書記載之特定犯罪嫌疑之罪名，惟實施通訊監察時，因無
    法預期及控制實際監察所得之通訊內容及範圍，在通訊監察
    過程中，不免會發生得知在本案通訊監察目的範圍以外之通
    訊內容（有稱之為「另案監聽」、「他案監聽」者），此種
    監察所得與本案無關之通訊內容，如涉及受監察人是否另有
    其他犯罪嫌疑時，得否容許作為另案之證據使用，法無明文
    規定。此種情形因屬於本案依法定程序實施通訊監察時，偶
    然附隨取得之證據，並非實施刑事訴訟程序之公務員因違背
    法定程序取得之證據，自無刑事訴訟法第一百五十八條之四
    規定之適用。而同屬刑事強制處分之搜索、扣押，則於刑事
    訴訟法第一百五十二條明定，允許執行人員於實施搜索或扣
    押時，對於所發現「另案應扣押之物」，得以立即採取干預
    措施而扣押之，分別送交該管法院或檢察官（學理上稱為「
    另案扣押」）。則基於同一之法理，及刑事訴訟上發現真實
    之要求，自應容許將在本案通訊監察目的範圍以外，偶然獲
    得之資料，作為另案之證據使用。又九十六年七月十一日修
    正公布之通訊保障及監察法第五條第五項、第六條第三項均
    規定「違反本條規定進行監聽行為情節重大者，所取得之內
    容或所衍生之證據，於司法偵查、審判或其他程序中，均不
    得採為證據。」依上開二項規定意旨，並參酌刑事訴訟法第
    一百五十八條之四之規定，違法監聽如情節並非重大者，所
    取得之監聽內容及所衍生之證據，有無證據能力，仍應就人
    權保障及公共利益之均衡維護予以權衡決定，而非當然無證
    據能力，則依「舉重以明輕」之法理，在合法監聽時，偶然
    附隨取得之另案證據資料，並非違背法定程序取得之證據，
    亦未侵害憲法所保障之人民秘密通訊權，基於維護公平正義
    及刑事訴訟發現真實之目的，該偶然取得之監聽內容及所衍
    生之證據，亦應認為有證據能力。最高法院九十七年度台非
    字第五四九號判決意旨參照。
  2.查行動電話門號0000000000（證人林苓玉使用經監聽）、00
    00000000（證人林家圳使用，經認係與被告有共同販賣毒品
    之嫌而同遭監聽）、0000000000號行動電話門號之監聽錄音
    ，係經法院核准在案，有詳載聲監案號、案由、監察電話及
    對象等之台灣台中地方法院98年聲監字第000097、聲監字第
    000436、聲監字第000265號通訊監察書暨監聽譯文等件附卷
    可參。經核被告所涉犯之販賣第1級、2級毒品罪，係最輕死
    刑3年以上有期徒刑之罪，且該等犯罪類型之犯罪過程多係
    透過電話通聯或網路聯繫並以代號、暗碼等隱晦方式暗中進
    行，其犯罪結果係將毒品流入市面，戕害不特定國人之身心
    健康甚鉅，自屬危害社會秩序情節重大，而有相當理由可信
    犯罪嫌疑人之通訊內容要與涉案情節有關，且難以其他方法
    蒐集或調查證據者，又監聽過程中尚查無任何不法或不當侵
    害人權保障之情事，自屬符合通訊保障及監察法第5條第1項
    第1款、第2項之規定，核係依法所為之監聽，尚無不法取證
    情事或違背法定程序之處。是以本件就被告使用之上開行動
    電話門號所為之通訊監察，因屬合法之監聽，故在該合法通
    訊監察過程中，所發現被告聯絡販賣毒品之譯文內容，亦均
    符合通訊保障及監察法所規定之法律要件。又本件卷附行動
    電話門號0000000000號之通訊監察，亦經檢察官另案偵辦「
    阿銘」販賣毒品案件時，依法向法院聲請並獲核發而實施通
    訊監察，對林苓玉使用之0000 000000號行動電話門號者，
    予以監聽，嗣因發現該門號持用者與行動電話門號00000000
    00號行動電話門號使用者有談論、聯絡毒品交易情事而進行
    監聽，進而查獲本件被告犯行，是以本件就被告使用之上開
    行動電話門號所為之通訊監察，因屬合法之監聽，故在該合
    法通訊監察過程中，所發現被告聯絡販賣毒品之譯文內容，
    亦均符合通訊保障及監察法所規定之法律要件。
  3.又按通訊監察錄音之譯文，僅屬依據監聽錄音結果予以翻譯
    之文字，固具文書證據之外觀，但實際上仍應認監聽所得之
    錄音帶或光碟，始屬調查犯罪所得之證物；刑事訴訟法第
    165條之1第2項所稱之證物，如其蒐證程式合法，並經合法
    調查，自具證據能力。因此檢察官如提出通訊監察錄音之譯
    文為其證據方法，實乃以其監聽所得之錄音帶或光碟，為調
    查犯罪所得之證物，法院本應依刑事訴訟法第165條之1所列
    之方法調查，以判斷該錄音帶或光碟是否與通訊監察錄音之
    譯文相符。而監聽錄音製作之譯文，雖通常為偵查犯罪機關
    單方面製作，然若被告或訴訟關係人對其真實性並無爭執，
    經法院於審判期日提示譯文供當事人辨認、表示意見並為辯
    論者，程式自屬適法（最高法院95年度台上295、94年度台
    上字第4655號判決意旨參照）。從而，上開通訊監察既係依
    法定程序所為，則基於該通訊監察所取得之監聽電話錄音，
    暨司法警察依據該監聽電話錄音而製作之通訊監察紀錄譯文
    ，因其取得程序並無違法，通訊監察過程既已符合法定程序
    ，即非傳聞，而該等通訊監察察譯文復經法院踐行證據調查
    程序，則該等譯文堪認有  證據能力，本院自得採為認定事
    實之證據。
五、按被告以外之人於審判外之陳述雖不符刑事訴訟法第159條
    之1至之4等4條之規定，而經當事人於審判程序同意作為證
    據，法院審酌該言詞陳述或書面陳述作成時之情況，認為適
    當者，亦得為證據；當事人、代理人或辯護人於法院調查證
    據時，知有刑事訴訟法第159條第1項不得為證據之情形，而
    未於言詞辯論終結前聲明異議者，視為有前項之同意，同法
    第159條之5定有明文。立法意旨在於傳聞證據未經當事人之
    反對詰問予以核實，原則上先予排除。惟若當事人已放棄反
    對詰問權，於審判程序中表明同意該等傳聞證據可作為證據
    ；或於言詞辯論終結前未聲明異議，基於尊重當事人對傳聞
    證據之處分權，及證據資料愈豐富，愈有助於真實發見之理
    念，且強化言詞辯論主義，使訴訟程序得以順暢進行，上開
    傳聞證據亦均具有證據能力。本案除上述辯護人有爭執部分
    外，本案判決下列所引用之各該被告以外之人於審判外之陳
    述（包含書面陳述），性質上均屬傳聞證據，檢察官、被告
    、辯護人迄本院言詞辯論終結前，均未主張有刑事訴訟法第
    159條第1項不得為證據之情形，本院審認上開證據作成時之
    情況，認應無違法或不當情事，與本案待證事實間復具有相
    當之關聯性，以之作為證據應屬適當，依刑事訴訟法第159
    條之5第2項之規定，均有證據能力。
貳、實體部分
一、訊據上訴人即被告陳吉村（以下均稱被告）矢口否認有何販
    賣海洛因、甲基安非他命犯行，辯稱：林苓玉部分，她是拜
    託我向藥頭阿華調海洛因及甲基安非他命給她，不是跟我買
    ，且當天因為林苓玉錢不夠，所以只有向藥頭買到海洛因，
    沒有錢再向我拿甲基安非他命；林家圳部分，當天我是先跟
    他一起去向藥頭買我要用的海洛因，再用海洛因跟林家圳交
    換甲基安非他命，不是販賣海洛因給他云云。
二、經查：
  (一)被告上開販賣海洛因及甲基安非他命予林苓玉之犯罪事實，
    業據證人林苓玉於偵查中具結證稱：「【問：98年2月20日
    凌晨5點59分，是否為妳與陳吉村的通話內容？（提示通話
    內容）】）是」、「應該『2萬1』是向陳吉村買海洛因，『
    5千5』（按應係3千5之誤）是向陳吉村購買安非他命」、「
    （妳當天是從803醫院去何處向陳吉村交易毒品？）我記得
    是陳吉村住在大里19甲那邊，因為陳吉村常換地點。當天是
    我從太平803醫院往大里19甲方向去跟陳吉村購買毒品」等
    語（見偵卷第49、50頁），且林苓玉於警詢證稱：伊毒品上
    游是被告川董，川董(指被告)的毒品都是拿整兩的，我不知
    道他去哪裡拿等語，且於98年2月20日係先於上午5時28分許
    ，以0000000000號行動電話撥打予被告使用之0000000000號
    行動電話，告知「我等一下就出發，我出發打給你」，復於
    同日上午5時59分許，以上開電話與被告聯絡並告知「我現
    在在803要過去了」、「等一下先拿那個2萬1和1個3千5的（
    通訊監察譯文誤載為5千5」，被告答稱「好」，再於同日上
    午6時18分許，以上開電話與被告聯絡，告知已到了等情，
    亦有通訊監察譯文及本院勘驗筆錄在卷可稽（見警卷第16、
    36頁、本院上訴審卷第83頁背面），經核與林苓玉於警詢及
    偵查中所證述之內容除偵訊中所證關於欲購買安非他命之金
    額為5千5之外，均與本院勘驗通訊監察內容相符，堪信為真
    實。至於上開譯文中「5千5」部分與本院上訴審勘驗通訊監
    察錄音結果「3千5」不符部分，既經本院勘驗明確，自應以
    本院勘驗結果為準，惟該本案通訊監察譯文除此部分應予更
    正外，其餘部分自仍得作為本案之證據，附此敘明，又證人
    林苓玉事後於原審審理時雖改稱：當天2萬1000元是要跟陳
    吉村的朋友「阿華」拿海洛因，5500是要跟被告拿安非他命
    （按為3500元之誤），但是因為沒有帶那麼多錢，被告不同
    意欠錢，所以林苓玉後來沒有拿到安非他命，之前與被告接
    觸就是拿二級的(指毒品)，被告有用二級毒品，我有跟被告
    調過甲基安非他命，我所稱的"調"，就是購買，他說他沒有
    碰一級毒品，叫我跟他朋友拿云云；於本院審理時改稱：是
    向被告朋友拿海洛因，錢也交給他朋友，拿2萬1千元之海洛
    因，被告是在車上等伊，伊與被告朋友在一家汽車旅館交易
    云云。惟查，證人林苓玉上述關於被告沒碰一級毒品之證詞
    ，與首揭被告所辯關於林家圳部分，當天是先跟林家圳一起
    去向藥頭買我要用的海洛因，再用海洛因跟林家圳交換甲基
    安非他命等語，有所矛盾，已難盡信；復與證人林苓玉於警
    詢時稱：伊有向被告拿海洛因等語及其前於偵查中所為之陳
    述明顯有異，衡以其於警詢、偵查中陳述時，距離案發日期
    較接近，記憶應較深刻清晰，亦較少不當外力干預或利害關
    係考量，所為之陳述應較事後翻異之詞接近真實，而為可採
    。倘依被告所辯及林苓玉於原審審理時所翻異之詞，林苓玉
    是要透過被告向藥頭阿華者買海洛因及甲基安非他命，則被
    告在接獲該通聯電話後即知林苓玉欲購買2萬1000元海洛因
    及3500元甲基安非他命後，為何不回稱需詢問藥頭手邊是否
    有足夠之毒品，即逕自回答林苓玉「好」，顯有違一般代購
    毒品之常情。另林苓玉於原審98年12月15日審理期日辯護人
    主詰問時稱：98年2月20日我打電話給被告，被告幫我聯絡
    ，我沒有跟被告一起去找「阿華」，海洛因我是直接跟「阿
    華」交易，被告那天不在場（見原審卷第54頁），稍後於原
    審訊問時卻改稱：當天我去大里市十九甲被告住處跟「阿華
    」交易，當時「阿華」在場，被告也在場（見原審卷第57頁
    ），同日證詞前後矛盾，且與其於本院審理時證稱：與阿華
    是在汽車旅館交易，被告在外面車上等伊云云，亦不相符，
    復與被告於偵查中供稱：林苓玉叫我幫她調海洛因及安非他
    命，她拿錢給我，我再幫她調貨給她，因為賣毒品的人不想
    跟林苓玉見面，林苓玉拿錢給我，我再拿毒品給林苓玉（見
    偵卷第9頁），及於原審準備程序及審理中供稱：我幫林苓
    玉調毒品，她開車到我位在大里市十九甲住處載我，載我到
    霧峰的外環道亞曼尼或亞士頓汽車旅館，跟一個姓高的男子
    買海洛因及安非他命，海洛因買2萬1000元，安非他命買550
    0元，錢林苓玉交給我叫我算一算後當場拿給高姓男子，海
    洛因及安非他命是姓高的從他身上拿出來交給林苓玉，姓高
    的跟「文華」是不同人（見原審卷第18頁、第68頁反面）云
    云，亦迥不相符；且查，證人林苓玉於警詢、偵查中，從未
    提到「阿華」此人，也未提到其於98年2月20日有因為錢不
    夠而未拿到甲基安非他命此事；而比對被告於警詢、偵查中
    亦未提及當日林苓玉有因為錢不夠而未拿到甲基安非他命之
    情形，待林苓玉於原審審理時證述她要向被告購買甲基安非
    他命，但錢不夠，被告不同意她欠錢，所以未拿到安非他命
    等語後，被告始改口稱林苓玉當天因為錢不夠，沒有拿到安
    非他命，益徵被告亦附和林苓玉之說詞，並為飾卸其罪責，
    前後所供明顯不一。況查，證人林苓玉因販賣海洛因予案外
    人鄭順興之案件，經檢察官起訴，由原審法院以98年度訴字
    第1862號審理後，認定林苓玉成立販賣毒品之犯罪，惟林苓
    玉於該案為警查獲供出其毒品來源為「川董」即本案被告陳
    吉村，因而破獲被告陳吉村販毒犯行，符合修正前毒品危害
    防制條例第17條減刑規定，予以減輕其刑，而判決應執行有
    期徒刑15年8月，嗣林苓玉不服提起上訴，雖經本院以98年
    度上訴字第2002號撤銷原判決，改判應執行有期徒刑15年6
    月，惟該等判決仍以相同理由予林苓玉減輕其刑，有上開判
    決在卷可按；且林苓玉於本案原審審理時作證，亦確認其於
    上開案件供出海洛因來源為陳吉村之陳述為實在等語（見原
    審卷第58頁），足見林苓玉於原審審理時改證稱：98年2月
    20 日上午5時59分與被告通聯後我就去大里市十九甲被告住
    處跟阿華交易，當時阿華在場，被告也在場，我拿21000元
    給阿華，阿華拿1錢海洛因給我，我再去找被告商量拿甲基
    安非他命要欠錢的事，被告說他不方便讓我欠，我就說等我
    身上有錢再過來拿云云，所為翻異前述之證詞，因此涉犯偽
    證罪，亦據臺灣臺中地方法以99年度訴字第864號判決判處
    林苓玉有期徒刑4月在案，有該刑事判決書影本附卷可稽；
    是證人林苓玉係因與被告同庭在場，甚感壓力下所為迴護被
    告之詞，自不足採為對被告有利之認定。
  (二)惟本案除上開監聽譯文可以佐證被告除與證人林苓玉達成買
    賣海洛因之合意之外，另與證人林苓玉達成買賣3500元之甲
    基安非他命之合意，惟此部分甲基安非他命是否已經交付完
    成買賣，證人林苓玉是否交付3500元之代價乙節，依證人林
    苓玉於警詢中之證詞部分僅就海洛因之來源為說明，未提及
    甲基安非他命，於偵訊中亦係證稱：「5千5」是有欠陳吉村
    錢，後經檢察官提示被告之證詞後，始證稱：「5千5」（按
    係「3千5」之誤）是要向被告購買安非他命等語（見偵查卷
    第49頁），惟未證稱是否有拿到毒品甲基安非他命及是否有
    交付3500元之代價，另於原審及本院審理時均證稱：有在電
    話中提到要買安非他命，但均同時證稱因為錢帶不夠，況證
    人均證稱伊最終並沒有拿到安非他命等語，參以證人林苓玉
    於偵查、原審及本院均證稱伊同時有欠被告錢（錢數究為多
    少，證人前後證述不同，且無法確認），自不能排除證人林
    苓玉因另積欠被告金錢因而無法拿到安非他命，則在罪疑惟
    有利於被告之原則下，自僅得認定證人林苓玉與被告固然達
    成購買安非他命之合意，惟被告因未能取得3500元之代價而
    尚未交付毒品甲基安非他命，尚屬未遂之階段。又本案被告
    經扣得甲基安非他命12包（含袋毛重共32點49公克，經送驗
    編號為A1至A12，均為甲基安非他命，其中A1至A6驗前總毛
    重為13.34公克，純度約94%，另A7至A12驗前總毛重為19.63
    公克，純度約90%），亦有內政部警政署刑事警察局98年7月
    31日刑鑑字第0980095587號鑑定書1紙在卷可憑（見偵查卷
    第32頁），雖上開甲基安非他命認無證據證明為供本案犯罪
    所用，惟基於通常施用及販賣毒品者之來源應屬一致之常情
    以觀，本案被告與證人林苓玉所證關於上開譯文中所述「35
    00元」部分係指購買第2級毒品「安非他命」乙節，應係「
    甲基安非他命」之簡稱，併此敘明。
  (三)被告上開販賣海洛因予林家圳之犯罪事實，業據證人林家圳
    於原審審理時具結證述：我於98年3月14日凌晨1時11分，用
    我使用的0000000000號電話，與被告使用的0000000000號電
    話聯絡購買海洛因，是直接要跟被告買，我拿2萬元給被告
    ，被告拿海洛因給我，該次交易地點是在環中路6段某個鐵
    皮屋，該次確定是用現金跟被告購買海洛因，不是用毒品交
    換等語（見原審卷第60頁反面起），及於偵查中證稱：紅酒
    就是指海洛因，監聽譯文是與陳吉村之通話等語（見偵查卷
    第49頁第1至4行），且林家圳於98年3月14日係先於凌晨1時
    11 分以0000000000號行動電話，與被告持用之0000000000
    號行動電話聯絡，該通電話通話內容：為「林家圳：兄仔，
    你還有在那邊嗎？」、「被告：有」、「林家圳：有，我過
    去找你」、「被告：好」、「林家圳：拿1罐紅酒給我」、
    「被告：好」，林家圳復於同日凌晨1時12分，再以上開電
    話與被告聯絡，通話內容為「林家圳：兄仔，2罐」、「被
    告：好」，有通訊監察譯文附卷可憑（見警卷第15頁），觀
    諸被告及林家圳於電話聯絡中全然未提及要用海洛因交換甲
    基安非他命之事，堪認林家圳於原審審理時所證述當日係以
    現金向被告購買海洛因一節，與事實相符。至林家圳於偵查
    中雖同時亦證稱：當天是以4錢的安非他命，跟被告換取2錢
    的海洛因，然林家圳就此已解釋偵訊時檢察官拿1份被告的
    白色筆錄給他看，因為過了那麼久，他也不記得，就照著被
    告的筆錄講，根據原審所提示的通聯譯文，他可以確定98年
    3月14日那次是用現金跟被告購買海洛因，不是用毒品交換
    （見原審卷第61 、63頁），併參以林家圳與被告電話聯絡
    時係直接表明要紅酒2罐（即指海洛因2錢，見偵卷第10、49
    頁），並非要以甲基安非他命與被告交換海洛因，只是被告
    於警詢時供稱：98 年3月14日之通聯譯文，是林家圳以安非
    他命4錢跟我換海洛因2錢（見警卷第12頁），是林家圳所稱
    偵訊時因記憶模糊，才順著被告警詢筆錄講，應屬實情，其
    偵訊中之上開證詞部分既與事實不合，自不得據以認定其與
    被告係交換毒品。又林家圳於偵查中、原審審理時及本院審
    理時雖證稱：其向被告購買的海洛因是被告當天帶他到環中
    路6段某個鐵皮屋，向1個朋友拿的，惟其同時亦證稱當天係
    將2萬元現金交給被告，海洛因亦係由被告交給他，他並未
    親眼見到被告所稱之友人，當時伊在車上，未目睹被告與該
    人接洽之經過，也不知道被告所稱之友人是否就是被告上游
    的藥頭，這些都是被告告訴他的，林家圳上開轉述被告審判
    外陳述之證詞，屬傳聞證據，且無其他事證足以佐證，自無
    從認定被告販賣予林家圳之海洛因係當日始向不明人士購入
    轉賣或被告與該不明人士就販賣海洛因予林家圳之犯行有犯
    意聯絡及行為分擔。
  (三)綜上所述，被告所辯前後不一，且與證人林苓玉於警詢、偵
    查、林家圳於原審及本院審理時之證詞及通訊監察譯文內容
    均不相符，自不足採。被告販賣毒品犯行已臻明確，應予依
    法論罪科刑。
三、按販賣毒品之所謂販賣行為，須行為人主觀上有營利意圖，
    且客觀上有販入或賣出毒品行為，即足構成，至於實際上是
    否已經獲利，則非所問；必也始終無營利之意思，而以原價
    或低於原價有償讓與他人，方難謂為販賣行為，而僅得以轉
    讓罪論處（參照最高法院93年度臺上字第1651號判決要旨）
    。又販賣海洛因本無一定價格，各次買賣之價格，當亦各有
    差異，隨供需雙方之資力、關係之深淺、需求之數量、貨源
    之充裕與否、販賣者對於資金之需求如何即殷切與否，以及
    政府查緝之態度，進而為各種不同之風險評估，而為機動性
    之調整，是其價格標準，自非一成不變，且販賣者從各種「
    價差」或「量差」或係「純度」謀取利潤方式，或有差異，
    然其所圖利益之非法販賣行為目的，則屬相同，並無二致。
    再按販賣毒品之所謂販賣行為，係行為人基於營利之目的，
    而販入或賣出毒品而言。販賣毒品者，其主觀上須有營利之
    意圖，且客觀上有販賣之行為，即足構成，至於實際上是否
    已經獲利，則非所問。即於有償讓與他人之初，係基於營利
    之意思，並著手實施，而因故無法高於購入之原價出售，最
    後不得不以原價或低於原價讓與他人時，仍屬販賣行為。本
    件本件被告所為各次販賣毒品犯行，雖因並未當場查獲販毒
    事實，且時隔久遠，而無從察知其販賣毒品確實數量，惟毒
    品危害防制條例所處罰之「販賣」毒品罪，所著重者為在主
    觀上有藉以牟利之惡性，及對毒品之擴散具有較有償或無償
    轉讓行為更嚴重之危害性，被告有無「營利」之意圖係從客
    觀之社會環境、情況及證人、物證等資料，依據證據法則綜
    合研判認定；衡諸毒品海洛因量微價高，且依一般社會通念
    以觀，販賣行為在通常情形下均係以牟利為其主要誘因及目
    的，從而，舉凡其有償交易，除足反證其確另基於某種非圖
    利本意之關係外，通常尚難因無法查悉其販入價額作為是否
    高價賣出之比較，諉無營利之意思，阻卻販賣犯行之追訴。
    本件被告確有前開販賣海洛因之行為，考量社會大眾均知買
    賣海洛因係非法行為之客觀社會環境，依據上開積極證據及
    經驗法則綜合研判，被告應係基於營利之犯意而販賣海洛因
    ，要無疑義。
四、又被告行為後，毒品危害防制條例第4條第1項之販賣第一級
    毒品罪，業經總統於98年5月20日公布修正，並自同年5月22
    日起生效（司法院98年6月29日院台廳刑一字第0980014643
    號函參照）。修正後之毒品危害防制條例第4條第1項規定「
    製造、運輸、販賣第一級毒品者，處死刑或無期徒刑；處無
    期徒刑者，得併科新臺幣2千萬元以下罰金。」，而修正前
    同條例第4條第1項係規定「製造、運輸、販賣第一級毒品者
    ，處死刑或無期徒刑；處無期徒刑者，得併科新臺幣1千萬
    元以下罰金。」，修正前毒品危害防制條例第4條第2項係規
    定「製造、運輸、販賣第二級毒品者，處無期徒刑或七年以
    上有期徒刑，得併科新臺幣七百萬元以下罰金」；行為後分
    別已修正為：「製造、運輸、販賣第一級毒品者，處死刑或
    無期徒刑；處無期徒刑者，得併科新臺幣二千萬元以下罰金
    」、「製造、運輸、販賣第二級毒品者，處無期徒刑或七年
    以上有期徒刑，得併科新臺幣一千萬元以下罰金」，經比較
    新舊法律後，修正後之規定並非較有利於被告，依刑法第2
    條第1項前段之規定，自應適用修正前即行為時毒品危害防
    制條例第4條第1項、第2項之規定處斷，合先說明。
五、論罪科刑
  (一)核被告上開犯罪事實一編號(一)犯行所為，係犯修正前毒品危
    害防制條例第4條第1項之販賣第一級毒品罪及修正前同條例
    第4條第2項、第6項之販賣第二級毒品未遂罪；上開犯罪事
    實一編號(二)犯行所為，係犯修正前同條例第4條第1項之販賣
    第一級毒品罪。被告因販賣而持有海洛因，其持有之低度行
    為應各為販賣之高度行為所吸收，均不另論罪。
  (二)被告上開犯罪事實一編號(一)犯行，係以一行為同時販賣第一
    級、第二級毒品（未遂），而觸犯數罪名，為想像競合犯，
    應依刑法第55條規定，從法定刑較重之販賣第一級毒品罪處
    斷。
  (三)被告上開2次販賣第一級毒品犯行，犯意及對象各別，行為
    互殊，應予分論併罰。
  (四)被告前因毒品危害防制條例案件，經法院判決有期徒刑4月
    確定，於97年7月21日易科罰金執行完畢，有卷附臺灣高等
    法院被告前案紀錄表可考，其於有期徒刑執行完畢後5年內
    故意再犯本件有期徒刑以上之數罪，均為累犯，除販賣第一
    級毒品罪法定刑為死刑、無期徒刑部分依法不得加重外，其
    販賣毒品應就上開不得加重以外之部分各加重其刑。
  (五)毒品危害防制條例第4條第1項之罪，其法定刑為死刑或無期
    徒刑，刑度甚重。然同為販賣第一級毒品之人，其原因動機
    不一，犯罪情節未必盡同，或有大盤毒梟者，亦有中、小盤
    之分，甚或僅止於吸毒者友儕間為求互通有無之情形亦所在
    多有，其販賣行為所造成危害社會之程度自屬有異，法律科
    處此類犯罪，所設之法定最低本刑卻不可謂不重。為達懲儆
    被告，並可達防衛社會之目的者，自非不可依客觀之犯行與
    主觀之惡性二者加以考量其情狀，是否有可憫恕之處，適用
    刑法第59條之規定酌量減輕其刑，期使個案裁判之量刑，能
    斟酌至當，符合比例原則。本件考量被告販賣毒品之次數僅
    2次，對象僅2人，實際僅收得4萬1000元，數量及所得非多
    ，雖否認犯行，但就全部犯罪情節觀之，尚非重大惡極，相
    較於長期、大量販賣毒品之真正毒梟而言，其對社會秩序與
    國民健康之危害，顯然較不成比例，倘科以最輕之法定本刑
    無期徒刑，尚屬過苛，且無從與真正長期、大量販毒之惡行
    區別，是本院衡其犯罪情狀，認若科以最輕刑度，仍屬過重
    ，在客觀上應足以引起一般人之同情，確有法重情輕之失衡
    情狀，爰均依刑法第59條之規定，就其上開2次販賣第一級
    毒品犯行，各予以酌量減輕其刑，並就得併科罰金刑之部分
    ，依法先加後減之。
  (六)按修正前毒品危害防制條例第17條規定「犯毒品危害防制條
    例第4條第1項至第4項、第5條第1項至第4項前段、第6條第1
    項至第4項、第7條第1項至第4項、第8條第1項至第4項、第
    10 條或第11條第1項、第2項之罪，供出毒品來源，因而破
    獲者，得減輕其刑」。本件被告雖於警詢供稱其販賣用之第
    一、二級毒品之來源為「兄仔」、亦即「文華」的人，該人
    使用之行動電話號碼就是0000000000號，他還有0000000000
    、0000000000號兩支電話，另外伊身上扣到的半兩安非他命
    是以0000000000號行動電話與伊聯絡，希望將此上手供出，
    因為伊還有一個11歲的小孩要扶養等語。惟經原審以電話詢
    問苗栗機動查緝隊查緝員陳俊亭，及經本院上訴審函詢行政
    院海岸巡防署海岸巡防總局中部地區巡防局結果，苗栗機動
    查緝隊依據被告陳吉村所供述之內容，針對「文華」等人使
    用之行動電話進行通訊監察，由於該行動電話已停止使用，
    並未依此查獲毒品上手等情，有原審98年12月14日電話紀錄
    表、行政院海岸巡防署海岸巡防總局中部地區巡防局99年4
    月8日苗栗機字第0990004278號函在卷可稽（見原審卷第33
    頁、本院上訴審卷第90頁），本案查無因被告之供述而破獲
    其毒品來源，是被告所犯本案尚無適用該條得減輕其刑之餘
    地。又被告行為後，毒品危害防制條例第17條固經修正公布
    新增第2項「犯第4條至第8條之罪於偵查及審判中均自白者
    ，減輕其刑」之規定，惟被告於警詢是稱幫林苓玉調毒品、
    或稱是林家圳用甲基安非他命4錢跟伊交換海洛因2錢等語（
    見警卷第12至13頁），且於本案偵查及審判中中並未自白犯
    罪（見偵卷第9至10頁、原審卷第68至69頁、本院上訴審卷
    第145至146頁），自無該項規定之適用，附此敘明。
  (七)按毒品危害防制條例第19條第1項規定，犯販賣毒品罪者，
    其犯罪所得之財物均沒收之，如全部或一部不能沒收時，追
    徵其價額或以其財產抵償之。係採義務沒收主義。故販賣毒
    品所得之對價，不問其中成本若干，利潤多少，均應全部諭
    知沒收，貫徹政府查禁煙毒之決心，以符立法本旨（最高法
    院91年度台上字第2419號判決要旨參照）。據此，本案被告
    販買予林苓玉海洛因所得為2萬1000元及販賣予林家圳之所
    得為2萬元，雖未扣案，仍應分別依毒品危害防制條例第19
    條第1項規定於附表各次犯罪欄宣告沒收，如全部或一部不
    能沒收時，以其財產抵償之。又0000000000號行動電話1支
    （含門號卡1枚），依被告於原審審理時所述，該手機及門
    號卡均為其所有（見原審卷第66頁），且依林苓玉警詢所述
    及通訊監察譯文內容（見警卷第16頁、第36頁），足認該
    0000000000號行動電話係供被告本案販毒予林苓玉聯絡所用
    之物，應依毒品危害防制條例第19條第1項規定諭知沒收，
    如全部或一部不能沒收時，追徵其價額（無庸諭知或以其財
    產抵償之，最高法院99年度第5次刑事庭會議決議參照）。
    又查本件被告之前於98年2月2日涉犯販賣毒品予郭力仁，於
    警先查獲郭力仁後，當晚22時30分許經警持搜索票在陳吉村
    位在臺中市○區○○街10號3樓之5號住處搜索，陳吉村雖逃
    逸，但在該處扣得第一級毒品海洛因21包、第二級毒品甲基
    安非他命11包、陳吉村所有供其前開販毒使用之電子秤1部
    、陳吉村持用之0000000000號行動電話1支（含SIM卡）；陳
    吉村於逃逸後又於98年2月20日及同年3月14日為本件販毒行
    為，嗣於98年5月13日下午13時30分許，在臺中市○○○路○
    段258號「亞曼尼汽車旅館」215號房內為警查獲，扣得第一
    級毒品海洛因7小包、第二級毒品甲基安非他命12包、及電
    子秤1部、陳吉村持用之0000000000號、0000000000號行動
    電話（各含門號卡1枚）等物品。經查被告確有施用1、2級
    毒品之犯行，有台灣高等法院被告前案紀錄表可憑，是被告
    辯稱扣案毒品為其施用購入、而與本案無關，尚非無據，且
    上開物品查扣時距涉有販毒案之98年2月20日已相隔多日，
    自難認與本件販毒案有關；被告陳吉村持用之00000000 00
    號、0000000000號行動電話及門號卡各一枚，被告於原審供
    承門號卡係其向鄭龍豪(音同字不詳)所購得，手機為伊所有
    ，但稱與本案無涉，卷內亦無證據證明該等物品與被告本案
    犯罪事實有關，亦不予沒收，附予敘明。
四、原審法院就被告所犯販賣毒品予林苓玉部分，認被告罪證明
    確，而予以論罪科刑，固屬有據。然(一)原審法院就被告與林
    苓玉合意交易之甲基安非他命之代價部分，誤為5千5百元，
    且本案並無證據證明被告於上開達成交易毒品之合意後就第
    2級毒品部分已完成交易，自應認就被告販賣第2級毒品部分
    為未遂犯，原審遽予認定上開販賣第2級毒品部分已屬既遂
    ，有認定事實錯誤之違誤(二)又本案犯罪事實一(一)部分之販賣
    毒品所使用之0000000000號行動電話，並未扣案，原審誤為
    已經扣案而漏未諭知，如不能沒收時應追徵價額之旨，亦有
    違誤，被告上訴意旨否認犯罪，雖無理由，然原判決關於此
    部分既有可議，仍應由本院連同定應執行部分予以撤銷改判
    。爰審酌被告為圖私利販賣毒品，戕害他人健康，違反國家
    禁令，助長社會上施用毒品之不良風氣，對社會治安所生之
    危害非輕，其所販毒之對象林苓玉因販賣第一級毒品經本院
    以98年度上訴字第2002號判決應執行有期徒刑15年6月，被
    告販毒程度更甚於林苓玉，犯後於事證明確之情形下，猶矢
    口否認犯行，對於自己違法行為欠缺悔悟改過之具體表現，
    惟其本案販賣之對象、數量、所得非多，暨其素行、犯罪之
    動機、目的及檢察官具體求刑之刑度等一切情狀，量處如主
    文第2項所示之刑，並依法諭知犯罪所得21000元併予宣告沒
    收，如一部或全部不能沒收時，以其財產抵償之。
五、原審法院就被告販賣第1級毒品予林家圳部分，認被告罪證
    明確，適用毒品危害防制條例第4條第1項（修正前）、第19
    條第1項，刑法第2條第1項前段、第11條、第47條第1項、第
    59條之規定，並審酌被告為圖私利販賣毒品，戕害他人健康
    ，違反國家禁令，助長社會上施用毒品之不良風氣，對社會
    治安所生之危害非輕，其所販毒之對象林家圳因販賣第一級
    毒品經法院判處有期徒刑4年6月，犯後於事證明確之情形下
    ，猶矢口否認犯行，對於自己違法行為欠缺悔悟改過之具體
    表現，惟其本案販賣之對象、數量、所得非多，暨其素行、
    犯罪之動機、目的等一切情狀，量處有期徒刑16年，復說明
    未扣案之販賣毒品所得20000元均沒收，如全部或一部不能
    沒收時，以其財產抵償之，另說明被告本案販毒予林家圳所
    使用之0000000000號行動電話，雖經林家圳所供明在卷（見
    偵卷第49頁），但未據扣案且被告否認該手機或門號卡為其
    所有，查無證據足資認定該行動電話確屬被告所有，其餘扣
    案物品不能證明與本案有直接關聯，爰不併予宣告沒收。此
    部分核其認事用法俱無不當，量刑亦稱允洽。被告上訴否認
    犯罪，惟其犯行已臻明確，詳如前述，且原審已審酌被告犯
    罪一切情狀，量刑尚稱妥適，應予維持。被告上訴意旨仍執
    陳詞，否認販賣第1級毒品予林家圳並無理由，應予駁回。
    並由本院就上開撤銷改判部分所處有期徒刑，與上訴駁回部
    分所處有期徒刑，依法定其應執行之刑。
六、又原審判決於事實欄就被告之前科記載部分，記載「被告經
    法院判處有期徒刑3月，於97年10月28日執行完畢」，核與
    被告前科紀錄不符，又98年5月13日於亞曼尼汽車旅館查扣
    之2支手機門號各為0000000000及0000000000，原審判決誤
    載（起訴書亦誤載）為扣得0000000000行動電話，惟前科部
    分之誤載就被告均構成累犯乙節不生影響，另查獲物品之記
    載，對於犯罪事實一(二)之結果亦不生影響，茲更正指明，並
    仍就此部分予以維持，併此敘明。
七、據上論斷，應依刑事訴訟法第368條、第369條第1項前段、
    第364條、第299條第1項前段，修正前毒品危害防制條例第4
    條第1項、第2項、第6項、修正前毒品危害防制條例第19 條
    第1項，刑法第2條第1項前段、第11條、第55條、第47條第1
    項、第59條、第51條第5款之規定，判決如主文。
本案經檢察官李月治到庭執行職務。
中    華    民    國   100    年    3     月    16    日
            刑事第六庭    審判長法  官  李  文  雄
                                法  官  黃  小  琴
                                法  官  陳  如  玲
以上正本證明與原本無異。
如不服本判決應於收受送達後10日內向本院提出上訴書狀，其未
敘述上訴理由者，並得於提起上訴後10日內向本院補提理由書（
均須按他造當事人之人數附繕本）「切勿逕送上級法院」。
                                書記官  陳  信  和
中    華    民    國   100    年    3     月    17    日
附錄：本案論罪科刑法條全文
修正前毒品危害防制條例第4條第1項、第2項
製造、運輸、販賣第一級毒品者，處死刑或無期徒刑；處無期徒
刑者，得併科新臺幣 1 千萬元以下罰金。
製造、運輸、販賣第二級毒品者，處無期徒刑或 7 年以上有期
徒刑，得併科新臺幣 7 百萬元以下罰金。